臺灣澎湖地方法院民事判決　　　　　　　　　　　　　　九十四年度簡上字第一號
　　上　訴　人　乙○○
　　被　上訴人　甲○○
當事人間請求損害賠償事件，上訴人對於民國九十三年十一月二十二日本院馬公簡易
庭九十三年度馬簡字第四六號第一審判決提起上訴，並為訴之擴張，本院於九十四年
二月十六日言詞辯論終結，判決如下：
    主    　文
上訴及擴張之訴均駁回。
第二審及擴張之訴訴訟費用由上訴人負擔。
    事實及理由
一、上訴人起訴主張：被上訴人於九十三年一月六日，至澎湖縣馬公市○○街三八號
    上訴人所營瓦斯爐具店，徒手拉扯上訴人，再予拖行及毆打，致上訴人受有左上
    眼眶裂傷、右手背擦傷、兩側膝挫擦瘀傷、右頸擦傷等傷害，上訴人因而支出醫
    療費用新台幣（下同）二萬六千零八十元，且受有相當於四十七萬三千九百二十
    元之精神上損害，為此依據侵權行為法律關係，訴請被上訴人給付五十萬元，並
    願供擔保請准宣告假執行。
二、被上訴人則以：其於前述時間及地點，並未傷害上訴人，反而是遭到上訴人所毆
    打，自無賠償之必要，且上訴人求償之金額不符合事實，明顯過高等語，資為抗
    辯，因而請求判決駁回上訴人之訴，並願供擔保請准宣告免為假執行。
三、本件原審對於上訴人之請求，判決被上訴人應給付上訴人五萬一千元，且依職權
    宣告假執行及供擔保後免為假執行，並將上訴人其餘之訴及假執行之聲請駁回。
    上訴人聲明不服，求為廢棄原判決不利上訴人之部分，且被上訴人應再給付上訴
    人四十四萬九千元，並擴張請求前開金額自起訴狀繕本送達翌日起至清償日止，
    按年息百分之五計算之利息。被上訴人則求為判決駁回上訴。
四、上訴人主張於九十三年一月六日下午一時十五分許，在澎湖縣馬公市○○街三八
    號所營瓦斯爐具店，遭到被上訴人傷害之事實，雖為被上訴人所否認。惟查，兩
    造於前述時間及地點，發生衝突一事，為雙方所不爭執，並經附近住戶蔡得祿於
    本院九十三年度馬簡字第一一六號被上訴人所涉傷害刑案中證述在卷，且有前開
    刑案卷內現場照片所示之凌亂情形可資佐證。而衝突發生後片刻，上訴人即於當
    日下午一時十六分，向警方報案，並自稱遭到傷害等語，有前開刑案卷附澎湖縣
    警察局勤務指揮中心受理一一Ｏ案件紀錄表可查。經警到場處理後，上訴人隨即
    指稱遭到被上訴人傷害，警方乃要求上訴人前去驗傷等情，則據到場處理警員許
    再吉於前開刑案中證述無誤。上訴人遂於當日下午二時十五分至行政院衛生署澎
    湖醫院檢查，經醫師驗斷結果，確實受有眼部、頸部、兩膝、手背等部位擦挫瘀
    傷等事實，則有驗傷診斷書附於前開刑案卷內可憑。由於兩造衝突現場乃上訴人
    所營瓦斯爐具行，被上訴人係主動前往該處以致發生衝突，已可認定衝突乃被上
    訴人所導致，而衝突發生後上訴人報案、驗傷時間極為密接，可見上訴人主張衝
    突之際遭到被上訴人傷害一節，與事實相符，應屬真正。被上訴人辯稱未傷害上
    訴人云云，與其主動前往衝突地點之情節有違，不能採信。
五、上訴人遭到被上訴人傷害身體，依據侵權行為法律關係，訴請被上訴人賠償醫療
    費用及非財產上損害，於法有據。玆就上訴人求償數額審酌如下：
（一）醫療費用部分：上訴人主張因前開傷害，在行政院衛生署澎湖醫院自行支出醫
      療相關費用一千元之事實，業經提出所述相符之該院收據一紙為證，此部分主
      張自屬可採。上訴人其餘醫療費用之主張，雖另提出收據四張為憑，惟依其收
      據所載購買物品項目，多為與臉部肌膚相關之化妝保養用品，是否為治療上訴
      人眼眶裂傷且為填補損害所必要之開銷，則經被上訴人爭執後未據上訴人舉證
      證明，此部分主張，即難採取。
（二）非財產上損害部分：根據上訴人診斷證明書之記載，上訴人所受傷害為眼眶、
      右手背、兩膝、右頸等部位之擦挫瘀傷，並未住院開刀，亦未推定日後將有機
      能障礙存在，有前開診斷證明書可查。則考量上訴人為年輕女性，此等傷害將
      造成一定期間之困擾，但對其日常之工作、活動及家居生活尚不生具體影響，
      而被上訴人自承擔任瓦斯分裝場經理，有相當社經地位等情形，因認上訴人所
      受非財產上損害，應以五萬元評價為公允，上訴人超過此部分之求償，則屬過
      高，尚難採認。
六、綜上所述，上訴人依據侵權行為法律規定，向被上訴人請求五萬一千元部分，為
    有理由，應予准許，超過之請求，即無理由，應予駁回。原審如數為上訴人一部
    勝訴、一部敗訴之判決，並依職權宣告假執行及被上訴人供擔保後得免為假執行
    ，核無不合，上訴人仍執陳詞求為廢棄改判，為無理由，應駁回其上訴。又上訴
    人損害賠償本金部份之上訴既然駁回，則上訴人依附該本金部份而擴張請求之遲
    延利息部份，亦應駁回。
七、據上論結：本件上訴及擴張之訴均無理由，應依民事訴訟法第四百三十六條之一
    第三項、第四百四十九條第一項、第七十八條，判決如主文。
中　　　華　　　民　　　國　　九十三　　年　　　三　　　月　　　一　　　日
                                 臺 灣 澎 湖 地 方 法 院 民 事 庭
　　　　　　　　　　　　　　　　 　    民事審判長法  官  王 聰 明
　　　　　　　　　　　　　　　　　　　　　　　　 法  官　管 安 露
　　　　　　　　　　　　　　　　　　　　　　　　 法  官　陳 介 安
右正本證明與原本無異。
本件不得上訴。
中　　　華　　　民　　　國　　九十三　　年　　　三　　　月　　　一　　　日
　　　　　　　　　　　　　　　　　　　　　　　　 書記官　劉 竹 苞
